臺灣彰化地方法院刑事判決　　　　　　　96年度易字第1527號
公　訴　人　臺灣彰化地方法院檢察署檢察官
被　　　告　甲○○
上列被告因竊盜案件，經檢察官提起公訴（九十六年度偵字第八
四０三號），本院依簡式審判程序判決如下：
    主    文
甲○○攜帶兇器，毀越安全設備，於夜間侵入住宅竊盜，未遂，
累犯，處有期徒刑伍月，如易科罰金，以新臺幣壹仟元折算壹日
。
    犯罪事實及理由
一、犯罪事實：
    甲○○前因違反藥事法等案件，經臺灣高等法院臺南分院以
    八十三年度上訴字第二一八一號判決判處應執行有期徒刑六
    年，上訴後，經最高法院以八十四年度臺上字第八七六號判
    決駁回上訴確定；又因肅清煙毒條例案件，經臺灣高等法院
    臺中分院以八十四年度上字第三００九號判決判處有期徒刑
    三年六月確定，上揭二罪刑經接續執行，於民國八十八年八
    月十一日縮短刑期假釋付保護管束，於九十三年六月十日未
    經撤銷假釋視為徒刑執行完畢。詎仍不知悔改，於九十六年
    九月八日凌晨零時四十五分許，前往彰化縣二水鄉○○村○
    ○路一帶，欲向友人阮宏吉催討債務，惟尋覓無著，適見乙
    ○○居住於彰化縣二水鄉○○村○○路一號之住宅無人在家
    ，竟臨時起意，意圖為自己不法之所有，持其所有客觀上足
    以對人之身體、生命、安全構成威脅而可供兇器使用之螺絲
    起子一支（未扣案），毀壞屬於防盜安全設備之紗窗後，逾
    越該紗窗（毀損部分未據告訴），自該處一樓侵入屋內，旋
    即走樓梯至二樓房間，著手開啟櫃子欲竊取財物。惟因未見
    值錢物品，且又發出聲響，遭住於彰化縣二水鄉○○村○○
    路四號之鄭百攸發覺可疑，經報警處理當場逮捕，而未能得
    逞。
二、本案證據名稱：
(一)被告甲○○之自白。
(二)證人乙○○、鄭百攸於警詢、偵訊之證述。
(三)照片六幀。
(四)臺灣高等法院被告前案紀錄表、臺灣彰化地方法院檢察署刑
　　案資料查註紀錄表。
三、按刑法第三百二十一條第一項第三款之攜帶兇器竊盜罪，係
    以行為人攜帶兇器竊盜為其加重條件，此所謂兇器，其種類
    並無限制，凡客觀上足對人之生命、身體、安全構成威脅，
    具有危險性之兇器均屬之，且祇須行竊時攜帶此種具有危險
    性之兇器為已足，並不以攜帶之初有行兇之意圖為必要，最
    高法院七十九年臺上字第五二五三號判例意旨可資參照。查
    螺絲起子客觀上足以對人之身體、生命、安全構成威脅，具
    有危險性，為刑法第三百二十一條第一項第三款所稱之兇器
    無疑。復按刑法第三百二十一條第一項第二款所謂其他安全
    設備，係指門扇、牆垣以外之防閑設備而言，紗窗既具有防
    閑之效用，依社會通常觀念，屬維護安全之防盜設備，是毀
    壞紗窗並自該處入屋行竊，自應論以刑法第三百二十一條第
    一項第二款之毀越安全設備竊盜罪。是核被告所為，係犯刑
    法第三百二十一條第二項、第一項第一、二、三款之攜帶兇
    器，毀越安全設備，於夜間侵入住宅竊盜未遂罪。被告已著
    手於竊盜犯行之實施而未能得逞，為未遂犯，應依刑法第二
    十五條第二項規定，減輕其刑。另被告有犯罪事實欄所述之
    經有期徒刑宣告及執行完畢情形，有臺灣高等法院被告前案
    紀錄表及臺灣彰化地方法院檢察署刑案資料查註紀錄表在卷
    可按，其於有期徒刑執行完畢後五年以內，故意再犯本案有
    期徒刑以上之罪，為累犯，應依刑法第四十七條第一項規定
    加重其刑，並予先加重後減輕之。爰審酌被告犯罪之動機、
    目的、手段，尚未竊得財物及犯罪後坦承犯行等一切情狀，
    量處如主文所示之刑，並諭知易科罰金之折算標準，以示懲
    儆。本案被告犯罪時間係在九十六年四月二十四日以後，並
    不符合中華民國九十六年罪犯減刑條例所定之減刑要件，尚
    無依該條例規定予以減刑之餘地。至被告所有供行竊所用之
    螺絲起子一支，未據扣案，且非違禁物，未免將來執行困難
    ，爰不予宣告沒收。
四、公訴意旨另以：被告於九十六年九月八日凌晨零時四十五分
    許，未得被害人乙○○之同意而進入乙○○住宅竊盜，認被
    告另犯有刑法第三百零六條第一項之無故侵入他人住宅罪嫌
    。惟按於夜間侵入住宅竊盜罪，其侵入住宅為該加重竊盜罪
    之加重情節，已包含在於夜間侵入住宅竊盜罪之罪質中，無
    更行構成侵入住宅罪之理（最高法院二十七年上字第一八八
    七號判例意旨、九十一年度臺上字第四三五四號判決意旨參
    照），是本案即無再論以刑法第三百零六條第一項之餘地，
    此部分原應為無罪之判決，惟公訴人以此部分與被告所犯前
    開於夜間侵入住宅竊盜罪間有想像競合關係，爰不另為無罪
    判決之諭知。
五、應依刑事訴訟法第二百七十三條之一第一項、第二百九十九
    條第一項前段、第三百十條之二、第四百五十四條第一項，
    刑法第三百二十一條第一項第一款、第二款、第三款、第二
    項、第二十五條第二項、第四十七條第一項、第四十一條第
    一項前段，判決如主文。
六、如不服本判決，應於判決送達後十日內，向本院提出上訴狀
    （須附繕本），上訴於臺灣高等法院臺中分院。
本案經檢察官郭玄義到庭執行職務。
中    華    民    國    96  　年    11    月    30    日
                  刑事第四庭  法  官  周　莉　菁
以上正本證明與原本無異。
如不服本判決，應於判決送達後十日內向本院提出上訴狀 (須附
繕本)。
告訴人或被害人對於判決如有不服具備理由請求檢察官上訴者，
其上訴期間之計算係以檢察官收受判決正本之日期為準。
中    華    民    國    96  　年    12    月     5    日
                              書記官  黃　當　易
附錄本判決論罪科刑法條：
刑法第三百二十一條
犯竊盜罪而有左列情形之一者，處六月以上五年以下有期徒刑：
一  於夜間侵入住宅或有人居住之建築物、船艦，或隱匿其內而犯之者。
二  毀越門扇、牆垣或其他安全設備而犯之者。
三  攜帶兇器而犯之者。
四  結夥三人以上而犯之者。
五  乘火災、水災或其他災害之際而犯之者。
六  在車站或埠頭而犯之者。
前項之未遂罰之。
